臺灣宜蘭地方法院刑事判決
110年度原訴字第34號
公  訴  人  臺灣宜蘭地方檢察署檢察官
被      告  胡柏之



指定辯護人  吳振東律師(義務辯護律師)
上列被告因偽造文書等案件，經檢察官提起公訴（110年度偵字
第5056號），被告於準備程序中就被訴事實為有罪之陳述，經本
院裁定改以簡式審判程序審理，並判決如下：
    主  文
胡柏之犯竊盜罪，處有期徒刑貳月，如易科罰金，以新臺幣壹仟
元折算壹日。又犯行使偽造準私文書罪，處有期徒刑肆月，如易
科罰金，以新臺幣壹仟元折算壹日。應執行有期徒刑伍月，如易
科罰金，以新臺幣壹仟元折算壹日。
    犯罪事實
一、胡柏之(一)意圖為自己不法之所有，基於竊盜之犯意，於民
    國110年2月間某日，在宜蘭縣○○鎮○○路○段000號，徒手竊取
    黃丹所有之門號0000000000號手機SIM卡，得手後裝入自己
    之手機使用。(二)胡柏之另意圖為自己不法所有及行使偽造
    準私文書之犯意，接續以前述行動電話門號撥打電話予親友
    ，並於110年3月初某日，在住處輸入自己申辦之Apple ID，
    登入蘋果公司網路iTunes Store數位媒體網路商店後，以黃
    丹之前述行動電話門號設為電信代收門號，以此方式偽造黃
    丹同意以上開門號作為「小額付費」門號之虛偽電磁紀錄，
    假冒黃丹之名義，於如附表編號1至16所示時間，製作如附
    表編號1至16所示不實小額消費訂單之電磁紀錄16筆而行使
    之，合計消費新臺幣（下同）13,955元，致iTunes Store網
    路商店、遠傳電信公司均陷於錯誤，誤認係黃丹授權使用該
    門號以小額付費方式消費，而將上開電信及消費款項均計入
    黃丹之電信費用帳單內，因而詐得財產上不法之利益，足生
    損害於黃丹、iTunes Store網路商店及遠傳電信公司對於電
    信費用管理之正確性。嗣因黃丹察覺有異，報警偵辦 ，始
    悉上情。
二、案經黃丹訴由宜蘭縣政府警察局羅東分局報告臺灣宜蘭地方
    檢察署檢察官偵查起訴。
    理  由
一、上揭犯罪事實，業據被告胡柏之於警詢、偵查中及本院審理
    時坦承不諱，核與告訴人即證人黃丹於警詢及偵訊時證述之
    情節相符，並有遠傳電信公司小額代收服務明細帳單、門號
    0000000000號電話之通聯調閱查詢單各1份等資料在卷可稽
    ，足認被告任意性之自白與事實相符，可以採信。是本件事
    證明確，被告犯行均堪予認定，均應予依法論科。
二、論罪科刑
(一)核被告就犯罪事實欄(一)所為，係犯刑法第320條第1項之竊
    盜罪；就犯罪事實欄(二)所為，係犯同法第216條、第220條
    第2項、第210條之行使偽造準私文書罪及同法第339條第2項
    之詐欺得利罪。其偽造準私文書後復傳輸以行使，偽造準私
    文書之低度行為，各為其行使偽造準私文書之高度行為所吸
    收，均不另論罪。
(二)按如數行為於同時同地或密切接近之時地實施，侵害同一之
    法益，各行為之獨立性極為薄弱，依一般社會健全觀念，在
    時間差距上，難以強行分開，在刑法評價上，以視為數個舉
    動之接續施行，合為包括之一行為予以評價，較為合理，則
    屬接續犯，而為包括之一罪（最高法院86年台上字第3295號
    判例參照）。被告撥打電話及於如附表編號1至16所示時間
    ，分別消費並傳送資料以行使之行為，各係於密切接近之時
    間及地點為之，侵害相同告訴人之法益，各行為之獨立性極
    為薄弱，且各係出於同一目的，依一般社會健全觀念，在時
    間差距上難以強行分開，應各視為數個舉動之接續施行，合
    為包括之一行為予以評價，為接續犯，故僅論以一行使偽造
    準私文書及詐欺取財罪。
(三)被告就犯罪事實欄(二)係以一行為同時觸犯刑法第216條、
    第210條、第220條第2項行使偽造準私文書罪及同法第339條
    第2項詐欺得利罪，為想像競合犯，應依刑法第55條規定，
    從一重之行使偽造準私文書罪處斷。
(四)被告所犯竊盜罪及行使偽造準私文書罪2罪，犯意各別，行
    為互殊，應分論併罰。
三、爰以行為人之責任為基礎，審酌被告前無任何科刑紀錄，有
    臺灣高等法院被告前案紀錄表1份在卷可稽，素行尚可，其
    原受雇於告訴人店內工作，竟竊取他人財物及行使偽造準私
    文書詐欺得利之犯罪動機、目的、手段，並考量被告於犯後
    始終坦承犯行，並已與告訴人以15,000元和解(見本院卷第6
    1頁)之犯後態度，暨其自述為高中肄業之教育程度，月收2
    萬餘元之經濟狀況等一切情狀，量處如主文所示之刑及定其
    應執行之刑，並均諭知易科罰金之折算標準。
四、沒收
(一)按犯罪所得，屬於犯罪行為人者，沒收之。但有特別規定者
    ，依其規定；前2項之沒收，於全部或一部不能沒收或不宜
    執行沒收時，追徵其價額。犯罪所得已實際合法發還被害人
    者，不予宣告沒收或追徵。刑法第38條之1第1項、第3項及
    第5項分別定有明文。再按宣告前2條之沒收或追徵，有過苛
    之虞、欠缺刑法上之重要性、犯罪所得價值低微，或為維持
    受宣告人生活條件之必要者，得不宣告或酌減之，刑法第38
    條之2第2項亦有明文。
(二)本案被告竊得之SIM卡，本身價值低廉，且得隨時辦理停話
    、掛失而更換，且被告亦於警詢時自陳已將SIM卡丟棄，應
    認已滅失而不存在，基於該物價值低微，欠缺刑法上重要性
    ，為符比例原則並兼顧訴訟經濟，爰依刑法第38條之2第2項
    規定，不予宣告沒收或追徵。
(三)至本案被告詐欺得利之犯罪所得13,955元，因被告已與被害
    人達成和解，並賠償被害人之損失，有收款證明書1份在卷
    可稽(本院卷第61頁)，被告所賠償之金額，雖非刑法第38條
    之1第5項規定所指犯罪所得已實際合法「發還」被害人者，
    然參酌該條規定旨在保障被害人因犯罪所生之求償權，被告
    既與被害人達成和解，並依和解書之內容賠償給付被害人，
    被害人此部分求償權已獲滿足，若再予宣告沒收或追徵該犯
    罪所得，將有過苛之虞，爰依刑法第38條之2第2項之規定，
    不予宣告沒收，附此敘明。
據上論斷，應依刑事訴訟法第273條之1第1項、第299條第1項前
段，刑法第320條第1項、第216條、第210條、第220條第2項、第
339條第2項、第55條、第51條第5款、第41條第1項前段，刑法施
行法第1條之1第1項，判決如主文。
本案經檢察官劉惟宗提起公訴；檢察官劉憲英到庭執行職務。
中　　華　　民　　國　　110 　年　　10 　　月　　6　　日
                  刑事第三庭  法  官 劉芝毓
以上正本證明與原本無異。
如不服本判決應於收受送達後20日內向本院提出上訴書狀，並應
敘述具體理由；其未敘述上訴理由者，應於上訴期間屆滿後二十
日內向本院補提理由書(均須按他造當事人之人數附繕本)「切勿
逕送上級法院」。
　　　　　　　　　　　        書記官 蕭亦倫
中　　華　　民　　國　　110 　年　　10　　月　　6 　　日
附錄本案論罪科刑法條：
中華民國刑法第320條
意圖為自己或第三人不法之所有，而竊取他人之動產者，為竊盜
罪，處五年以下有期徒刑、拘役或五十萬元以下罰金。
意圖為自己或第三人不法之利益，而竊佔他人之不動產者，依前
項之規定處斷。
前二項之未遂犯罰之。
中華民國刑法第210條
偽造、變造私文書，足以生損害於公眾或他人者，處五年以下有
期徒刑。
中華民國刑法第216條
行使第二百一十條至第二百一十五條之文書者，依偽造、變造文
書或登載不實事項或使登載不實事項之規定處斷。
中華民國刑法第220條
在紙上或物品上之文字、符號、圖畫、照像，依習慣或特約，足
以為表示其用意之證明者，關於本章及本章以外各罪，以文書論
。
錄音、錄影或電磁紀錄，藉機器或電腦之處理所顯示之聲音、影
像或符號，足以為表示其用意之證明者，亦同。
中華民國刑法第339條
意圖為自己或第三人不法之所有，以詐術使人將本人或第三人之
物交付者，處五年以下有期徒刑、拘役或科或併科五十萬元以下
罰金。
以前項方法得財產上不法之利益或使第三人得之者，亦同。
前二項之未遂犯罰之。

附表：

編號 日期 時間 訂單編號 金額(新臺幣) 1 110年3月5日 2時許 MQ59YQFWTV 99元 2 110年3月8日 23時20分許 MQZ51YBV0V 330元 3 110年3月13日 17時40分許 MQZ5337QGT 530元 4 110年3月14日 3時20分許 MQZ536GNS8 170元 5 110年3月14日 12時49分許 MQZ5392NGQ 530元 6 110年3月26日 16時54分許 MQZ0000000 170元 7 110年3月30日 17時58分許 MQZ56SGDS5 170元 8 110年4月8日 6時38分許 MQZ5988XYN 33元 9 110年4月12日 7時12分許 MQZ5B8VHMQ 33元 10 110年4月23日 16時20分許 MQZ5G07TLN 530元 11 110年4月23日 22時1分許 MQZ5G28NMY 1,560元 12 110年4月24日 0時15分許 MQZ5G327NZ 1,560元 13 110年4月26日 11時33分許 MQZ5GN13GK 170元 14 110年4月26日 12時30分許 MQZ5GN79X2 2,690元 15 110年4月26日 12時42分許 MQZ5GN8LWT 2,690元 16 110年4月26日 12時52分許 MQZ5GN9QJ3 2,690元 總計：新臺幣13,955元